# 不构成售后租回相关问题

提问人：业精于勤 @ 荒于嬉 时间：2023-10-23 10:40:33
新租赁准则对于售后租回的约定：如果承租人在资产转移给出租人之前已经取得对标的资产的控制，则该交易属于售后租回交易。然而，如果承租人未能在资产转移给出租人之前取得对标的资产的控制，那么即便承租人在资产转移给出租人之前先获得标的资产的法定所有权，该交易也不属于售后租回交易。
问题 1 ：为什么一定要突出资产转让前要控制呢，仅有所有权不行吗？
问题 2 ：如果资产转让之前仅有所有权，没有控制权，发生的“售后租回”是否只能按照融资进行处理，既相当于借款确认负债？

回答人：chenyiwei
1 、这个原理和收入准则第三十四条的主要责任人/代理人判断类似。如果先取得控制权再转移给承租人，则租赁成立；否则只是单纯的融资交易。法定所有权不是会计处理的主要考量因素，因为法定所有权既不代表主导其使用的权利，也不代表享有或承担其所有权上的主要风险和报酬，可能更多地是出于保障自身债权安全的需要（保护性权利）。
2 、是。